【裁判字號】    97,交聲,904
【裁判日期】    970416
【裁判案由】    違反道路交通管理處罰條例聲明異議
【裁判全文】
臺灣臺北地方法院交通事件裁定         97年度交聲字第904號
受 處分 人  甲○○
原處分機關  臺北市交通事件裁決所
上列受處分人甲○○因違反道路交通管理處罰條例案件，對於原
處分機關中華民國97年4月7日所為之處分（原處分案號：北市裁
二字第裁22-AM0000000號）聲明異議，本院裁定如下：
    主  文
異議駁回。
    理  由
一、按交叉路口十公尺內不得臨時停車，禁止臨時停車處所不得
    停車，道路交通安全規則（下稱安全規則）第111條第1項第
    2款及第112條第1項第1款分別定有明文；又汽車駕駛人在禁
    止臨時停車處所停車者，處新台幣 (下同) 600 元以上1200
    元以下罰鍰，道路交通管理處罰條例（下稱條例）第56條第
    1項第1款亦定有明文。
二、本件受處分人甲○○所有車牌號碼 2351-RF號自用小客車，
    於民國97年1月8日15時29分，在臺北市○○○路85巷，經台
    北市政府警察局中山分局建國派出所舉發「在禁止臨時停車
    處所停車」違規，原處分機關援依條例第56條第1項第1款之
    規定，處罰鍰900元。
三、異議意旨略以：受處分人陳稱交叉路口應該劃有紅線，使民
    眾認知，而停放處並無紅線，停車並無違規，並該處為6 公
    尺T型巷道，依據交通管制工程至多畫3-5公尺紅線，因此該
    處停車不算違規。
四、經查：
（一）本件受處分人固不否認有於上揭時地將車牌號碼 2351-RF
      號自用小客車停放於被舉發地點為警拍照之事實。受處分
      人雖辯稱其車輛係停放於未劃紅線之處，然查該巷道係屬
      「Ｔ字路口」，按「交岔路口」之意係指二條以上道路交
      會之處，是不論該二路口係呈十字型交會，或呈Ｔ字型交
      會，均無礙為交岔路口，且查上揭交岔路口十公尺內所以
      禁止臨時停車之立法意旨，乃因道路交岔路口既為車輛往
      來匯集之要道，在該處臨時停車或停車，有礙於交通流向
      之交會，並影響駕駛人察覺岔路來車動態之視距，將妨礙
      車輛之進出及轉彎，對於交通之往來順暢及安全實有重大
      影響，故以法律明文禁止。準此，Ｔ字路口既亦為道路交
      會處，在Ｔ字路口停車亦有可能影響車輛進出之安全，自
      應認Ｔ字路口亦為安全規則第111條第1 項第2款所規定之
      交岔路口。
（二）且自附件之現場採證相片與舉發照片二幀顯示，舉發相片
      停車位置，明顯可見受處分人停放汽車之位置恰在Ｔ字路
      口交會盡頭處，屬於所指10公尺內之計算範圍內，蓋無疑
      義。又此舉發地點雖未劃設禁止臨時停車紅色實線，然在
      交岔路口十公尺內臨時停車或停車，均會妨礙轉彎車輛駕
      駛人之視線與判斷而易生交通事故，故安全規則第111 條
      第1項第2款明定交叉路口十公尺內不得臨時停車，不待主
      管機關劃設或設置標線、標誌。因此，如在交岔路口十公
      尺內有劃設禁止臨時停車標線、標誌，亦僅具再次提醒、
      督促駕駛人注意之作用而已，要難逕以若該交岔路口十公
      尺內並未劃設紅、黃線，而謂該處非法律所定禁止停車之
      處所，故受處分人以此辯稱可於該處停車，自無足取。從
      而，本件事證明確，受處分人之違規行為堪予認定。
五、綜上所述，原處分機關依條例第56條第1項第1款規定裁處罰
    鍰900 元，核無不合。本件受處分人之異議為無理由，應予
    駁回。
六、依道路交通案件處理辦法第19條，裁定如主文。
中    華    民    國    97    年    4     月    16    日
                  交通法庭法  官  呂政燁
以上正本證明與原本無異
如不服本裁定應於送達後5日內向本院提出抗告狀
                          書記官  呂欣穎
中    華    民    國    97    年    4     月    16    日


司法院資訊處製作；財團法人民間司法改革基金會備份。
